臺灣臺北地方法院刑事判決　　　　　　 100年度易緝字第37號
公　訴　人　臺灣臺北地方法院檢察署檢察官
被　　　告　潘震宇
上列被告因竊盜案件，經檢察官提起公訴（99年度偵字第5833號
、第8682號），本院判決如下：
    主  文
潘震宇犯如附表一所示之罪，均累犯，各處如附表所示之刑。應
執行有期徒刑拾壹月。
其餘被訴部分均無罪。
    事  實
一、潘震宇前於民國95年間，因竊盜案件，經臺灣板橋地方法院
    於96年1 月19日以95年度簡字第7725號判處有期徒刑4 月確
    定，前開案件之刑，再經臺灣板橋地方法院於96年7 月16日
    以96年度聲減字第1527號裁定減刑為有期徒刑2 月確定，其
    於96年6 月11入監服刑，於96年7 月19日執行完畢出監。猶
    不知悛悔，竟與陳志成（業經本院於99年8 月23日以99年度
    易字第1333號判決確定）共同意圖為自己不法之所有，分別
    基於竊盜之犯意聯絡，各於如附表一所示之時間、地點，共
    同以附表一所示之方式竊取如附表一所示之財物得逞。嗣陳
    志成於99年1 月31日為警查緝到案後，向警員供稱其與潘震
    宇共同為附表一所示之竊盜犯行，始悉上情。
二、案經臺北市政府警察局文山第二分局報請臺灣臺北地方法院
    檢察署檢察官偵查起訴。
    理  由
壹、程序方面
一、按最重本刑為3 年以下有期徒刑、拘役或專科罰金之罪，及
    刑法第320 條、第321 條之竊盜罪，經第二審判決者，不得
    上訴於第三審法院，刑事訴訟法第376 條第1 款、第2 款定
    有明文。又除簡式審判程序、簡易程序及第376 條第1 款、
    第2 款所列之罪之案件外，第一審應行合議審判，同法第28
    4 條之1 亦有明文。本件被告潘震宇係犯刑法第320 條、第
    321 條之罪（詳後述），依上開規定得行獨任審判，合先敘
    明。
二、證據能力說明
(一)按被告以外之人於偵查中向檢察官所為之陳述，除顯有不可
    信之情況者外，得為證據，刑事訴訟法第159 條之1 第2 項
    定有明文。查證人即共犯陳志成於偵查中向檢察官所為之陳
    述，自筆錄內容觀之，尚無不正取供之情事，亦查無顯不可
    信之情況，且經本院於審判程序提示予被告、檢察官並告以
    要旨，被告、檢察官均未就證據能力部分聲明異議，是依上
    開規定，自有證據能力。
(二)再按被告以外之人於審判外之言詞或書面陳述，除法律有規
    定者外，不得作為證據；又被告以外之人於審判外之陳述，
    雖不符合刑事訴訟法第159 條之1 至第159 條之4 之規定，
    而經當事人於審判程序同意作為證據，法院審酌該言詞陳述
    或書面陳述作成時之情況，認為適當者，亦得為證據，而當
    事人、代理人或辯護人於法院調查證據時，知有上開不得為
    證據之情形，而未於言詞辯論終結前聲明異議者，視有前項
    之同意，刑事訴訟法第159 條第1 項及第159 條之5 分別定
    有明文。查證人即共犯陳志成、證人謝祚蘭、孫新芸、梁秀
    玉、陳通清、毛曉野於警詢時所為之陳述，雖為被告以外之
    人於審判外之言詞陳述，然經本院於審判程序提示予被告、
    檢察官並告以要旨，被告、檢察官均未就證據能力部分聲明
    異議，又本院審酌上開證人於警詢之過程，查無不正取供之
    情事，故就此等審判外言詞陳述作成時之情況，應認為適當
    ，依前揭法條意旨，得援為本案證據。
(三)又本院下列所引用之書證（古今畫廊收藏品明細表、臺北縣
    政府警察局永和分局中正橋派出所受理刑事案件報案三聯單
    、臺北市政府警察局文山第二分局刑案現場勘查報告、臺北
    市政府警察局文山第二分局現場蒐證相片、勘察採證同意書
    、臺北市政府警察局文山第二分局現場勘驗紀錄表、臺北市
    政府警察局文山二分局刑案現場圖、臺北市政府警察局文山
    第二分局現場勘察相片、臺北市政府警察局98年5 月22日北
    市警鑑字第09832226500 號暨其附件、現場勘察照片、臺北
    市政府警察局文山第二分局99年6 月28日北市警文二分刑字
    第09930952500 號函、指紋卡片、臺北市政府警察局文山第
    二分局100 年5 月19日北市警文二分刑字第10030580500 號
    函暨其附件、臺北市政府警察局文山第二分局現場證物清單
    、本院100 年11月18日、100 年12月12日公務電話紀錄），
    核與本案事實具有關聯性，且查無事證足認有違背法定程序
    或經偽造、變造所取得，具有可信性，況檢察官、被告對上
    開書證之證據能力均不爭執，且經本院審理時逐一提示並告
    以要旨，於本件言詞辯論終結前亦未為聲明異議，依刑事訴
    訟法第159 條之5 規定，視為已有將該等傳聞證據採為證據
    之同意，堪認均有證據能力，先予說明。
貳、實體方面
一、有罪部分
(一)事實認定方面
    訊據被告就附表一所示之犯罪事實均坦承不諱（見本院100
    年度易緝字第37號卷卷二第56頁背面），核與證人即同案被
    告陳志成、證人謝祚蘭、孫新芸證述之情節相符（各見臺灣
    臺北地方法院檢察署99年度偵字第5833號偵查卷宗第12頁至
    第13頁、第26頁至第27頁、第35頁至第36頁、本院100 年度
    易緝字第37號卷卷一第77頁），並有卷附古今畫廊收藏品明
    細表、臺北縣政府警察局永和分局中正橋派出所受理刑事案
    件報案三聯單、現場勘察照片各1 份等可資佐證（見同上偵
    卷第28頁至第33頁、第34頁、第93頁、第94頁），堪認被告
    上揭具任意性之自白核與事證相符，洵為信實。綜上所述，
    被告如事實欄所示之犯行，均堪認定，均應依法論科。
(二)論罪科刑方面
  1.查被告如附表一編號1 所示行為後，刑法第321 條條文業於
    100 年1 月26日修正公布，被告如附表一編號1 所示行為時
    之刑法第321 條規定：「犯竊盜罪而有左列情形之一者，處
    6 月以上、5 年以下有期徒刑：一、於夜間侵入住宅或有人
    居住之建築物、船艦或隱匿其內而犯之者。二、毀越門扇、
    牆垣或其他安全設備而犯之者。三、攜帶兇器而犯之者。四
    、結夥三人以上而犯之者。五、乘火災、水災或其他災害之
    際而犯之者。六、在車站或埠頭而犯之者（第1 項）。前項
    之未遂犯罰之（第2 項）。」而被告如附表所示行為後，刑
    法第321 條業經修正，於100 年1 月26日經總統以華總一義
    字第10000015561 號公布：「犯竊盜罪而有下列情形之一者
    ，處6 月以上、5 年以下有期徒刑，得併科新臺幣10萬元以
    下罰金：一、侵入住宅或有人居住之建築物、船艦或隱匿其
    內而犯之者。二、毀越門扇、牆垣或其他安全設備而犯之者
    。三、攜帶兇器而犯之者。四、結夥三人以上而犯之者。五
    、乘火災、水災或其他災害之際而犯之者。六、在車站、埠
    頭、航空站或其他供水、陸、空公眾運輸之舟、車、航空機
    內而犯之者（第1 項）。前項之未遂犯罰之（第2 項）。」
    經比較刑法第321 條修正前後規定之結果，應認修正後之法
    律並非較有利於被告，依刑法第2 條第1 項前段之規定，自
    應適用行為時之法律即修正前刑法第321 條規定論處。
  2.按刑法所謂毀越門扇牆垣，係指毀損或超越及踰越門扇牆垣
    而言，與用鑰匙開鎖啟門入室者不同。所謂毀越門扇牆垣，
    係指毀損或超越及踰越門扇牆垣而言。而刑法第321 條第1
    項第2 款所謂安全設備，係指依社會通常觀念足認為防盜之
    設備而言。窗戶係供通風之安全設備，並非供人爬進爬出之
    用，爬窗行竊，自係踰越安全設備竊盜。又踰越牆垣或安全
    設備而入室行竊，其越入行為即屬侵入住宅，已結合於所犯
    加重竊盜之罪質中，無更行構成侵入住宅罪之理（最高法院
    22年度上字第3809號判例、55年台上字第547 號、22年度上
    字第454 號判例、70年度台上字第3809號判決意旨、27年度
    上字第1887號判例參照）。是核被告如附表一編號1 所為，
    係犯修正前刑法第321 條第1 項第2 款之踰越牆垣、安全設
    備竊盜罪；核其如附表一編號2 所為，係犯刑法第320 條第
    1 項之竊盜罪。
  3.被告與共犯陳志成間就如附表一所示之犯行，均有犯意聯絡
    及行為分擔，均為共同正犯。
  4.被告前於95年間，因竊盜案件，經臺灣板橋地方法院於96年
    1 月19日以95年度簡字第7725號判處有期徒刑4 月確定，前
    開案件之刑，再經臺灣板橋地方法院於96年7 月16日以96年
    度聲減字第1527號裁定減刑為有期徒刑2 月確定，其於96年
    6 月11入監服刑，於96年7 月19日執行完畢出監，此有臺灣
    高等法院被告前案紀錄表1 份在卷足參，其受有期徒刑執行
    完畢後，5 年內故意再犯如附表一所示之有期徒刑以上之各
    罪，均為累犯，均應依法加重其刑。
  5.被告所犯如附表一所示之各罪，犯意各別，行為互殊，應分
    論併罰。
  6.茲審酌被告不思正途獲取金錢，而以附表一所示之犯罪手法
    竊取財物，所為殊不值取，然於本院審理時坦承犯行，已見
    悔意，並考量其品行、智識程度、生活狀況等一切情狀，分
    別量處如主文所示之刑，並定其應執行之刑。
二、無罪部分
(一)公訴意旨略以：被告潘震宇與陳志成意圖為自己不法之所有
    ，於附表二所列之時間、地點共同竊取如附表二所示梁秀玉
    等人之財物，變賣得款朋分花用，嗣經梁秀玉等人報警，經
    警循線查獲。因認被告涉有刑法第321 條第1 項第2 款之加
    重竊盜罪嫌等語。
(二)按犯罪事實應依證據認定之，無證據不得認定犯罪事實，不
    能證明被告犯罪者，應諭知無罪之判決，刑事訴訟法第154
    條第2 項、第301 條第1 項分別定有明文。又犯罪事實之認
    定，應憑證據，如未能發現相當證據，或證據不足以證明，
    自不能以推測或擬制之方法，作為裁判基礎（最高法院40年
    台上字第86號判例意旨參照）。且認定犯罪事實所憑之證據
    ，雖不以直接證據為限，間接證據亦包括在內，然而無論直
    接證據或間接證據，其為訴訟上之證明，須於通常一般之人
    均不致有所懷疑，而得確信其為真實之程度者，始得據為有
    罪之認定，倘其證明尚未達到此一程度，而有合理之懷疑存
    在而無從使事實審法院得有罪之確信時，即應由法院為諭知
    被告無罪之判決（最高法院76年台上字第4986號判例意旨參
    照）。
(三)公訴人認被告涉有上揭犯行，無非係以證人即共犯陳志成、
    證人梁秀玉、陳通清、毛曉野之證述及現場失竊照片、臺北
    市政府警察局鑑驗書等為其主要論據。訊之被告堅詞否認有
    何上開公訴意旨所指之加重竊盜犯行，辯稱：伊在其他案件
    中提供員警線索，員警因而查獲陳志成，陳志成對此懷恨在
    心，因此故意牽扯伊，然如附表二所示案件，伊均無涉案等
    語。
(四)經查：
  1.證人即共犯陳志成於警詢時雖證稱：伊與被告共犯竊盜案件
    約5 、6 件，時間在98年2 、3 月份，都是白天，地點在中
    、永和及文山地區，都是被告騎機車載伊，目標由被告找，
    專挑1 樓住宅有圍牆可以爬進去的房子，先由伊按電鈴確認
    有無人在家，然後由伊或被告攀爬圍牆進入，1 人在外把風
    ，然後進去開大門讓另1 人進入，再由窗戶或用1 字起子破
    壞木門進入屋內翻箱倒櫃搜刮財物。伊與被告現金1 人1 半
    分贓，其他財物由被告變賣後，看多少錢再分給伊。如附表
    二編號1 所示時、地，是伊與被告前往，被告翻牆進入，伊
    在外面把風，竊得現金3 、4,000 元、外幣，伊分得4 、5,
    000 元。如附表二編號3 所示時、地，是伊與被告前往，被
    告爬圍牆進入，伊在外把風，竊得液晶電視及酒，被告拿去
    銷贓，伊分的3 、4,000 元。如附表二編號2 所示時、地，
    是伊與被告前往，伊在外把風，竊得1 個包包，裡面都是證
    件，伊等匆匆離去，沒有分到錢等語（見同上偵卷第8 頁至
    第9 頁、第13頁至第14頁）；其於偵訊時固證稱：伊有於警
    詢承認9 件竊盜案件，伊有做的都會承認，被告與伊一同做
    了附表一、二共5 件竊盜案件等語（見同上偵卷第119 頁）
    。然其於本院審理時卻結稱：如附表二編號2 所示時、地，
    伊知道有竊得錢包，但裡面有什麼東西伊不知道，那時伊記
    得天剛亮，那戶人家好像門沒關還是怎樣，詳細細節伊不記
    得，伊只記得伊在屋外機車上等被告，由被告進入屋內偷東
    西，過不到10幾分鐘，被告就出來，伊看到被告手上有拿著
    一個皮夾，之後就由伊騎車載被告離開，後來伊等偷到的東
    西就把現金對半分，其餘東西就丟在路邊。如附表二編號3
    所示時、地，伊沒有偷到液晶電視，但有偷過洋酒。如附表
    二編號1 所示竊案，伊現在不記得詳細地點等語（見本院10
    0 年度易緝字第37號卷卷一第77頁至第78頁）。則觀諸證人
    即共犯陳志成之上開證詞可知，其於警、偵訊之證詞核與本
    院審理時之證述大相逕庭，且就竊得物之證述亦齟齬不一，
    足見其於警、偵訊之證述，是否可信，並非無疑。況參以證
    人即共犯陳志成偵訊時所為陳述（99年4 月28日），距其於
    本院審理時證述（100 年6 月2 日），時間間隔並非久遠，
    尚難認記憶有因時間推移而日漸斑駁之情事，且證人即共犯
    陳志成於警、偵訊證稱其與被告共犯約5 、6 件竊盜案件（
    見同上偵卷第8 頁、第119 頁），據證人即共犯陳志成所述
    ，其等共犯之竊盜之案件，亦無因數量非繁複而難以記憶之
    情事，益徵證人即共犯陳志成上開前後不一之證述，是否可
    信，已啟疑竇。
  2.再者，參以證人即共犯陳志成初於警詢時（即99年1 月31日
    凌晨1 時15分至同日凌晨2 時0 分）證稱：伊是否能交代伊
    與被告在文山區所犯的竊盜案件，伊要回去想，想到再跟警
    方報告等語（見同上偵卷第10頁）；然其於約1 年後在本院
    審理時，竟能斬釘截鐵證稱其在臺北市文山區所犯竊盜案件
    均與被告共犯之（見本院100 年度易緝字第37號卷卷一第77
    頁反面），衡以人之記憶，將隨時間之推移而不復記憶為常
    情，則苟證人即共犯陳志成於臺北市文山區所犯之竊盜案件
    皆與被告共同為之，此應非難以記憶之事，豈有何於初次警
    詢時，竟須返家回憶而無法立即回答之理？亦徵其上開證詞
    ，要難採為對被告不利之認定。
  3.再參以證人即共犯陳志成於警詢時陳稱：據被告向員警供稱
    伊欠被告3,000 元，在98年3 月初，伊拿照相機及相機背包
    抵押給伊，之後伊在拿去當鋪當掉，並無此事，伊不知道為
    何被告要這麼說等語（見同上偵卷第9 頁）。復觀諸臺灣臺
    北地方法院檢察署99年度偵字第5833號案件之臺北市政府警
    察局文山第二分局刑事案件移送書，其中記載共犯陳志成有
    於98年3 月3 日，在臺北市○○區○○路167 號與被告共犯
    竊取被害人常業煌專業單眼相機1 組之竊盜案件（經臺北市
    政府警察局文山第二分局移請臺灣士林地方法院檢察署偵查
    ），並自白9 件竊盜案件（見同上偵卷第2 頁至第3 頁），
    而據臺北市政府警察局文山第二分局郭國良偵查佐表示，有
    關查獲陳志成之經過，係由被告先向員警供出被害人常業煌
    之單眼相機之來源係陳志成，本案乃先偵辦上開陳志成竊取
    被害人常業煌之單眼相機案件，於查獲陳志成後，陳志成始
    自白如移送書所載之9 件竊盜案件，此有本院100 年11月18
    日、100 年12月12日公務電話紀錄各1 份在卷足參（見本院
    本院100 年度易緝字第37號卷卷一第49頁至第50頁），足見
    被告辯稱共犯陳志成因被告在其他案件提供員警線索，因而
    懷恨在心等語，尚非子虛，是共犯陳志成是否因此攀誣被告
    ，並非無疑。況證人即共犯陳志成於警詢並無具結之可能，
    其於偵訊時，亦未具結而擔保其證述之可信性，則其於警、
    偵訊之證述，是否可信，已滋疑義。
  4.另證人梁秀玉、陳通清、毛曉野之證述及卷附臺北市政府警
    察局文山第二分局刑案現場勘查報告、臺北市政府警察局文
    山第二分局現場蒐證相片、勘察採證同意書、臺北市政府警
    察局文山第二分局現場勘驗紀錄表、臺北市政府警察局文山
    二分局刑案現場圖、臺北市政府警察局文山第二分局現場勘
    察相片、臺北市政府警察局98年5 月22日北市警鑑字第0983
    2226500 號暨其附件、現場勘察照片、臺北市政府警察局文
    山第二分局99年6 月28日北市警文二分刑字第09 930952500
    號函、指紋卡片、臺北市政府警察局文山第二分局100 年5
    月19日北市警文二分刑字第10030580 500號函暨其附件、臺
    北市政府警察局文山第二分局現場證物清單等，亦無從認定
    被告有如上開公訴意旨所指之加重竊盜犯行。
(五)按刑事訴訟法第161 條已於91年2 月8 日修正公布，其第1
    項規定：檢察官就被告犯罪事實，應負舉證責任，並指出證
    明之方法。因此，檢察官對於起訴之犯罪事實，應負提出證
    據及說服之實質舉證責任。倘其所提出之證據，不足為被告
    有罪之積極證明，或其指出證明之方法，無從說服法院以形
    成被告有罪之心證，基於無罪推定之原則，自應為被告無罪
    判決之諭知（最高法院92年台上字第128 號判例意旨參照）
    。本件公訴人所提上開證據並不足以證明所指被告涉犯上開
    公訴意旨所指之加重竊盜犯行，且查無其他積極事證足資證
    明被告確有公訴人所指犯行。揆諸首揭說明，被告被訴上開
    公訴意旨所指之加重竊盜部分，自屬不能證明犯罪，即應為
    被告此部分無罪之諭知。
據上論斷，應依刑事訴訟法第284 條之1 、第299 條第1 項前段
、第300 條第1 項，刑法第2 條第1 項前段，修正前第321 條第
1 項第2 款、刑法第320 條第1 項、第28條、第47條第1 項、第
51條第5 款，刑法施行法第1 條之1 第1 項、第2 項前段，判決
如主文。
本案經檢察官王巧玲到庭執行職務。
中    華    民    國   100    年    12    月    27    日
                  刑事第三庭    法  官  蔡羽玄
上正本證明與原本無異。
如不服本判決應於收受送達後10日內向本院提出上訴書狀，並應
敘述具體理由；其未敘述上訴理由者，應於上訴期間屆滿後20日
內向本院補提理由書（均須按他造當事人之人數附繕本）「切勿
逕送上級法院」。告訴人或被害人如對於本判決不服者，應具備
理由請求檢察官上訴，其上訴期間之計算係以檢察官收受判決正
本之日期為準。
                                書記官  許博為
中    華    民    國   100    年    12    月    27    日
附表一：
┌──┬────┬────┬────┬────┬───┬─────┬───────┬───────┐
│編號│ 行為人 │犯罪時間│犯罪地點│犯罪手法│被害人│竊得之財物│所犯法條及罪名│主文及宣告刑  │
├──┼────┼────┼────┼────┼───┼─────┼───────┼───────┤
│  1 │陳志成、│98年2月4│新北市永│由共犯陳│孫新芸│筆記型電腦│修正前刑法第32│潘震宇犯踰越牆│
│    │潘震宇  │日下午2 │和區民樂│志成攀爬│      │1台、數位 │1 條第1 項第2 │垣、安全設備竊│
│    │        │、3時許 │街20號1 │、踰越圍│      │相機1台、 │款之加重竊盜罪│盜罪，累犯，處│
│    │        │        │樓      │牆侵入房│      │撲滿1個（ │              │有期徒刑捌月。│
│    │        │        │        │屋庭院內│      │內裝零錢）│              │              │
│    │        │        │        │，再開啟│      │、玉器、古│              │              │
│    │        │        │        │大門使潘│      │幣、外幣1 │              │              │
│    │        │        │        │震宇入內│      │批等物    │              │              │
│    │        │        │        │後，潘震│      │          │              │              │
│    │        │        │        │宇與共犯│      │          │              │              │
│    │        │        │        │陳志成一│      │          │              │              │
│    │        │        │        │同攀爬、│      │          │              │              │
│    │        │        │        │踰越安全│      │          │              │              │
│    │        │        │        │設備窗戶│      │          │              │              │
│    │        │        │        │，侵入屋│      │          │              │              │
│    │        │        │        │內徒手行│      │          │              │              │
│    │        │        │        │竊。    │      │          │              │              │
├──┼────┼────┼────┼────┼───┼─────┼───────┼───────┤
│  2 │陳志成、│98年3月5│新北市永│由潘震宇│謝祚蘭│字畫、外幣│刑法第320 條第│潘震宇犯竊盜罪│
│    │潘震宇  │日中午12│和區永和│持其私自│      │、古物、玉│1 項之竊盜罪  │，累犯，處有期│
│    │        │時許至下│路2 段  │複製之大│      │器、項鍊、│              │徒刑肆月。    │
│    │        │午2時許 │399 號4 │門鑰匙開│      │戒指等物  │              │              │
│    │        │之間某時│樓      │啟屋門，│      │          │              │              │
│    │        │        │        │與共犯陳│      │          │              │              │
│    │        │        │        │志成一同│      │          │              │              │
│    │        │        │        │侵入屋內│      │          │              │              │
│    │        │        │        │徒手行竊│      │          │              │              │
│    │        │        │        │（無故侵│      │          │              │              │
│    │        │        │        │入住宅部│      │          │              │              │
│    │        │        │        │分未據告│      │          │              │              │
│    │        │        │        │訴）。  │      │          │              │              │
└──┴────┴────┴────┴────┴───┴─────┴───────┴───────┘
附表二：
┌──┬────┬────┬────┬────┬───┬─────┐
│編號│ 行為人 │犯罪時間│犯罪地點│犯罪手法│被害人│竊得之財物│
├──┼────┼────┼────┼────┼───┼─────┤
│  1 │陳志成、│98年1月 │新北市中│由陳志成│梁秀玉│現金約新臺│
│    │潘震宇  │中旬某日│和區民有│在外把風│      │幣3000元、│
│    │        │中午某時│街136號1│，潘震宇│      │外幣1批等 │
│    │        │        │樓      │攀爬、踰│      │物        │
│    │        │        │        │越圍牆，│      │          │
│    │        │        │        │侵入屋內│      │          │
│    │        │        │        │徒手行竊│      │          │
├──┼────┼────┼────┼────┼───┼─────┤
│  2 │陳志成、│98年3月 │臺北市文│由陳志成│毛曉野│皮包（內有│
│    │潘震宇  │18日上午│山區興隆│在外把風│      │蔡德明之身│
│    │        │約7時許 │路1 段55│，潘震宇│      │分證、駕照│
│    │        │        │巷27弄8 │攀爬、踰│      │、行照、保│
│    │        │        │號1 樓  │越圍牆及│      │險卡、信用│
│    │        │        │        │安全設備│      │卡、發票、│
│    │        │        │        │氣窗，侵│      │客戶資料及│
│    │        │        │        │入屋內徒│      │帳單等物）│
│    │        │        │        │手行竊  │      │          │
├──┼────┼────┼────┼────┼───┼─────┤
│  3 │陳志成、│98年3月 │臺北市文│由陳志成│陳通清│液晶電視1 │
│    │潘震宇  │23日上午│山區辛亥│在外把風│      │台、洋酒1 │
│    │        │某時    │路5段118│，潘震宇│      │批等物    │
│    │        │        │巷4號1樓│攀爬、踰│      │          │
│    │        │        │        │越圍牆及│      │          │
│    │        │        │        │安全設備│      │          │
│    │        │        │        │窗戶，侵│      │          │
│    │        │        │        │入屋內徒│      │          │
│    │        │        │        │手行竊  │      │          │
└──┴────┴────┴────┴────┴───┴─────┘
附錄論罪科刑法條：
刑法第320 條第1 項
意圖為自己或第三人不法之所有，而竊取他人之動產者，為竊盜
罪，處5 年以下有期徒刑、拘役或5 百元以下罰金。
修正前刑法第321 條第1 項第2 款
犯竊盜罪而有左列情形之一者，處6 月以上、5 年以下有期徒刑
：
二、毀越門扇、牆垣或其他安全設備而犯之者。